【裁判字號】    90,易,1577
【裁判日期】    900815
【裁判案由】    毒品危害防制條例
【裁判全文】
臺灣桃園地方法院刑事判決                          九十年度易字第一五七七號
    公訴人  臺灣桃園地方法院檢察署檢察官
    被  告  甲○○
右列被告因違反毒品危害防制條例案件，經檢察官提起公訴 (九十年度毒偵字第一五
七一號），本院判決如左︰
    主  文
甲○○持有第一級毒品，處有期徒刑陸月，如易科罰金，以參佰元折算壹日。
扣案之第一級毒品海洛因伍包（合計淨重０‧七五公克，包裝重一‧一一公克）、殘
留第一級毒品海洛因之殘渣袋伍個（合計袋重一‧０六公克）、第二級毒品大麻壹包
（淨重０‧一一公克，包裝重０‧二四公克）均沒收銷燬之。
    事  實
一、甲○○曾於八十九年間因違反毒品危害防制條例案件（施用第二級毒品），經本
    院判處有期徒刑六月確定（現執行中，刑期起算日期九十年七月三十一日，指揮
    書執畢日期九十一年一月三十日），竟不思悔改。其於九十年四月十六日左右，
    在桃園縣桃園市○○路新光三越百貨公司附近，以新台幣二萬元代價，向綽號「
    阿祥」之男子購得第一級毒品海洛因五包（合計淨重０‧七五公克，包裝重一‧
    一一公克）、殘留第一級毒品海洛因之殘渣袋五個（合計袋重一‧０六公克）。
    綽號「阿祥」之男子並附贈第二級毒品大麻一包（淨重０‧一一公克，包裝重０
    ‧二四公克）連同上開海洛因一併交付予甲○○。甲○○自斯時起至九十年四月
    二十三日十八時四十分止，持有上開第一級毒品海洛因及第二級毒品大麻。於九
    十年四月二十三日十八時四十分許，在桃園縣龍潭鄉○○路五九巷七弄三號二樓
    與施龍泉（另案辦理）同時被查獲，在甲○○背包中扣獲上開第一級毒品海洛因
    五包（合計淨重０‧七五公克，包裝重一‧一一公克）、殘留第一級毒品海洛因
    之殘渣袋五個（合計袋重一‧０六公克）及安非他命二包、電子秤一台（甲○○
    施用第二級毒品安非他命部分另案辦理）。另在桌上扣得上開第二級毒品大麻一
    包（淨重０‧一一公克，包裝重０‧二四公克）及安非他命一包、吸食器一組（
    安非他命、電子秤、吸食器均另案處理）。
二、案經桃園縣警察局移送台灣桃園地方法院檢察署檢察官偵查起訴。
    理  由
一、訊據被告甲○○除否認係向綽號「阿祥」者在上開地點取得前開毒品外，就前揭
    持有第一級毒品海洛因與第二級毒品大麻之犯罪事實坦承不諱，其於警訊及偵查
    中亦坦承前開扣案之海洛因與大麻為其所持有者，並有前開扣案之海洛因五包、
    殘留第一級毒品海洛因之殘渣袋五個、第二級毒品大麻一包與該扣案毒品之照片
    影本三張可稽。該等扣案之毒品分別係第一級毒品海洛因與第二級毒品大麻，重
    量如前述，亦經法務部調查局鑑定明確，有該局之鑑定通知書｛（九０）陸（一
    ）字第九０一六七０七０、00000000號｝二份在卷可按。被告於審理中
    雖改稱該海洛因及大麻與其另被查獲之安非他命均係在台中市區向「阿龍」買的
    云云。然查被告於警訊已供明其安非他命係向台中一名綽號「阿龍」買的，海洛
    因則係在桃園縣桃園市○○路新光三越附近向綽號「阿祥」買的，「阿祥」並送
    我一小包大麻等語。該警訊筆錄係在查獲之翌日上午所制作，距其取得該等毒品
    時間僅相隔約一週，時間甚為接近，記憶自較清晰明確；且其若係一次同時向同
    一人取得海洛因、安非他命、大麻三種毒品，則其取得之方式、對象、途徑，可
    謂極為單純，自無於僅隔一週之警訊中，即混淆誤記為係在不同時、地，先後分
    別取得該不同種類之毒品之可能。關於此部分之事實，自以其警訊所述為可採。
    又被告雖曾於偵查中供稱：其自八十九年十二月起至九十年四月二十三日止施用
    海洛因云云，惟其於審理中已否認有該施用海洛因情事，且其查獲後所採尿液，
    並未檢出有嗎啡類毒品反應（海洛因屬嗎啡類毒品之一種）此有桃園縣衛生局不
    法藥物尿液檢定書一紙為憑，而所查扣之毒品海洛因僅能證明其有本件持有第一
    級毒品情事，此外並無其他積極證據可資佐證其偵查中所自白施用海洛因一節與
    事實相符。尚不能據以認定被告有進而施用海洛因，公訴人亦未認被告有進而施
    用海洛因情事，僅此附予敘明。事証明確，其犯行堪予認定。
二、核被告持有第一級毒品海洛因之行為，係犯毒品危害防制條例第十一條第一項之
    持有第一級毒品罪。其持有第二級毒品大麻之行為，係犯毒品危害防制條例第十
    一條第二項之持有第二級毒品罪。其以一持有行為，同時持有第一級毒品海洛因
    與第二級毒品大麻，而犯二不同罪名，為想像競合犯，應從一重依持有第一級毒
    品罪處斷。公訴人就被告持有第二級毒品大麻部分雖未起訴，惟該部分與已起訴
    之被告持有第一級毒品海洛因部分，既有想像競合犯之裁判上一罪關係，為起訴
    效力所及，本院應併予審判。爰審酌被告有如事實欄所載前科，有台灣桃園地方
    法院檢察署刑案資料查註記錄表、台灣高等法院被告全國前案紀錄表各一份為據
    ，雖非累犯，素行不佳，其於該施用第二級毒品罪判決確定後執行前，又一次同
    時持有本件第一級毒品海洛因與持有第二級毒品大麻，惡性較重，本應從重量刑
    ，惟其持有海洛因、大麻之數量非多，持有期間不長，犯罪後並一再坦承犯行，
    態度尚佳等一切情狀，量處如主文所示之刑，並諭知易科罰金之折算標準，以示
    懲儆。扣案之海洛因五包（合計淨重０‧七五公克，包裝重一‧一一公克）、殘
    留海洛因之殘渣袋五個（合計袋重一‧０六公克）、大麻一包（淨重０‧一一公
    克，包裝重０‧二四公克），分別係查獲之第一級毒品與第二級毒品，其包裝袋
    又與所包裝之毒品無法分離，爰均依毒品危害防制條例第十八條第一項前段諭知
    沒收銷燬之。至於同時查扣之安非他命、吸食器、電子秤，與本件持有毒品罪無
    關，應於被告或同時被查獲之施龍泉所涉之另件施用第二級毒品安非他命案件處
    理，於本件不得宣告沒收，併予敘明。
三、據上論斷，應依刑事訴訟法第二百九十九條第一項前段，毒品危害防制條例第十
    一條第一項、第二項、第十八條第一項前段，刑法第十一條前段、第五十五條、
    第四十一條第一項前段，罰金罰鍰提高標準條例第二條，判決如主文。
本案經檢察官陳美華到庭執行職務
中      華      民      國    九十      年      八      月     十五     日
                                臺灣桃園地方法院刑事第三庭
                                      法  官  謝  順  輝
右正本證明與原本無異。
如不服本判決，應於判決送達後十日內，向本院提出上訴狀。
                                      書記官  楊  連  富
中      華      民      國    九十      年      八      月     十五     日
附論罪科刑依據之法條：
毒品危害防制條例第十一條第一項、第二項
持有第一級毒品者，處三年以下有期徒刑、拘役或新台幣五萬元以下罰金。
持有第二級毒品者，處二年以下有期徒刑、拘役或新台幣三萬元以下罰金。


司法院資訊處製作；財團法人民間司法改革基金會備份。
